臺灣臺中地方法院交通事件裁定　　　 100年度交聲字第1965號
原處分機關　交通部公路總局臺中區監理所
異　議　人　陳銀安
即受處分人
上列受處分人因違反道路交通管理處罰條例事件，對於交通部公
路總局臺中區監理所民國100年7月6日所為之處分（中監違字第
裁60-GH0000000號裁決書）聲明異議，本院裁定如下：
    主  文
異議駁回。
    理  由
一、原處分意旨係以：受處分人即異議人（下稱受處分人）陳銀
    安於民國100年6月20日4時37分許，駕駛車號A8-0618號自用
    小客車，在臺中市○○區○○街與文匯街口附近，拒絕接受
    酒精濃度測試之檢定的違規事實，經臺中市政府警察局清水
    分局員警予以舉發。原處分機關依道路交通管理處罰條例第
    35條第4項之規定，於100年7月6日以中監違字第裁60-GH000
    0000號裁決書裁罰新臺幣（下同）6萬元，吊銷駕駛執照等
    語。
二、受處分人聲明異議略以：受處分人於100年6月19日18時許，
    駕駛車號A8-0618號自用小客車前往梧棲地區訪友，自小客
    車停放於臺中市○○區○○街與文匯街口，緊靠路邊停車；
    之後於友人家中餐敘飲酒，同日23時許結束餐敘，因酒後自
    知不能有駕駛行為，遂於自小客車內休息睡覺（啟動引擎靜
    駛中）。隔日4時37分許，轄區清水分局安寧派出所巡邏員
    警到場，經盤查後，竟以受處分人身有濃烈酒味為由，要求
    進行酒測，受處分人自知無駕駛行為，何須配合酒測，警方
    不聽解釋仍執意以開單告發；為此聲明異議等語。
三、經查：
（一）按汽車駕駛人拒絕接受第一項測試之檢定者（指酒精或毒
      品、迷幻藥、麻醉藥品及其相類似之管制藥品），處新臺
      幣六萬元罰鍰，並當場移置保管該汽車及吊銷該駕駛執照
      ；如肇事致人重傷或死亡者，吊銷該駕駛執照，並不得再
      考領；道路交通管理處罰條例第35條第4項定有明文。
（二）本件受處分人所駕駛之A8-0618號自用小客車停放於臺中
      市○○區○○路與文昌路220巷口之中央處，大燈開啟且
      引擎未熄火，於100年6月20日3時50分許，為舉發員警發
      現；上前查看後，發現受處分人睡於駕駛座上，為避免妨
      礙交通，經員警請其駛至道路路旁後，發現受處分人有酒
      後駕車之嫌，經員警三次詢問受處分人是否願意接受酒精
      濃度測試，受處分人仍消極的不配合，舉發員警才依法舉
      發「拒絕接受酒精濃度測試之檢定」的違規行為，有臺中
      市政府警察局清水分局100年6月29日中市警清分交字第10
      00017384號函在卷可稽，並有臺中市政府警察局舉發違反
      道路交通管理事件通知單1紙附卷可證。
（三）證人即舉發員警林聖傑到庭後具結證稱：在文昌路與文昌
      路220巷附近時，發現有一輛自小客車停止在道路上，大
      燈是開啟；小客車停放地點在交岔路口雙黃線的旁邊，有
      影響公眾的行車安全，發現裡面的駕駛在睡覺，是仰躺在
      椅子上睡覺；伊當時先敲車窗，請駕駛人把車子開到路邊
      ；駕駛開到路邊後，伊要進行盤查，駕駛有將車窗搖下，
      伊有聞到酒味；因自小客車的車門是鎖者，而且只有1人
      ，又坐在駕駛座，所以依規定對駕駛實施酒測；伊前後三
      次要求駕駛實施酒測，並有告知拒絕酒測將逕予開單告發
      等語。按證人林聖傑與受處分人不相識，更無何怨隙，無
      需甘冒偽證之重大刑事責任的危險，故為不實之證言的動
      機，其證言堪信為真；顯見受處分人係因酒醉駕車，行到
      交岔路口時，因不勝酒力，昏睡於駕駛座上，小客車亦停
      於道路中央，始為舉發員警所查覺。
（四）經本院勘驗舉發員警林聖傑所提出之蒐證錄影光碟，員警
      確實有告知受處分人係全程錄影，以口頭方式告知如拒絕
      酒測將開立罰單，並3次告知現在時間是3時55分、4時0分
      、4時5分，受處分人均未配合實施酒測，有本院之勘驗筆
      錄在卷可憑，顯見受處分人有拒絕實施酒測的違規行為。
（五）受處分人雖主張其小客車停放於路邊未駕駛，無須配合酒
      測云云。但查，本院依證人林聖傑之證言，認定受處分人
      有酒後駕駛之行為，業如上述；且受處分人如自知酒後不
      能駕車，何以未留在朋友家中休息，反而深夜發動引擎，
      獨自把車停於路邊休息，讓自己陷於危險之中？與常理有
      違；顯見受處分人所辯，與事實不符，難以採信。
（六）退一步而言，即使果真如受處分人所言，當時其小客車停
      放在路邊云云。但本院必須強調：員警在道路上執行勤務
      ，面對各式各樣的情況，必須在最短的時間，迅速判斷，
      採取一定的作為；只要有合理的認定依據，員警即需依法
      執行勤務，無法如法院審理案件一般，有充裕的思考與蒐
      證、調查之時間，可以花費數日、數月甚至長達數年，以
      追求正確的判斷結果。受處分人對於飲酒與小客車「停於
      路旁」、引擎處於發動的狀態均不否認，依此「情況證據
      」，已有充分合理的依據，認定受處分人係飲酒後，從某
      處把小客車開到受處分人「自己所稱」之「路邊」，其有
      酒後駕車的高度嫌疑，舉發員警依法定權限，於現場立即
      要求受處分人實施酒測，自屬合理有據。受處分人對於「
      有無酒後駕車」一節如與舉發員警之判斷不同，可以在事
      後的異議程序中詳細舉證證明，而非在現場消極抗拒，妨
      害舉發員警所依法執行之公務；受處分人既消極不配合員
      警所為酒測之要求，且次數多達3次，已符合拒絕酒測的
      要件。
（七）綜上所述，受處分人有酒後駕駛的行為，且拒絕接受呼氣
      酒精濃度之測試，事證明確；其異議為無理由，應予駁回
      。
四、據上論斷，應依道路交通管理處罰條例第87條第2項，道路
    交通事件處理辦法第18條，裁定如主文。
中    華    民    國   100    年    9     月    5     日
                    交通法庭    法  官  施慶鴻
以上正本證明與原本無異。
如不服本裁定，應於收受送達後5日內向本院提出抗告狀。（應
附繕本）
                                書記官  許清源
中    華    民    國   100    年    9     月    5     日